【裁判字號】    95,訴,50
【裁判日期】    950217
【裁判案由】    毒品危害防制條例
【裁判全文】
臺灣基隆地方法院刑事判決        95年度訴字第50號
公  訴  人  臺灣基隆地方法院檢察署檢察官
被      告  乙○○
                    （另案於臺灣基隆監獄執行中）
上列被告因毒品危害防制條例案件，經檢察官提起公訴（94年度
毒偵字第2216號），並經本院合議庭裁定由受命法官獨任進行簡
式審判程序，判決如下：
    主      文
乙○○連續施用第一級毒品，處有期徒刑柒月，扣案之第一級毒
品海洛因淨重零點玖玖公克（均不含包裝袋）沒收銷燬之，包裝
上開第一級毒品海洛因之包裝袋伍只、注射針筒壹支均沒收；又
連續施用第二級毒品，處有期徒刑肆月，扣案之第二級毒品安非
他命毛重貳點玖公克沒收銷燬之，包裝上開第二級毒品安非他命
之包裝袋壹只、吸食器貳組均沒收。應執行有期徒刑拾月，扣案
之第一級毒品海洛因淨重零點玖玖公克（均不含包裝袋）、第二
級毒品安非他命毛重貳點玖公克（不含包裝袋）均沒收銷燬之，
包裝上開第一級毒品海洛因之包裝袋伍只、包裝上開第二級毒品
安非他命之包裝袋壹只、注射針筒壹支、吸食器貳組均沒收。
    事實及理由
一、本件證據應補充：「被告於本院準備程序及審判程序之自白
    。扣案之第一級毒品海洛因5包，經法務部調查局鑑定結果
    ，均含第一級毒品海洛因成分，有該局94年12月21日話本豐
    字第320003271號鑑定通知書在卷可參；另經基隆市警察局
    第2分局查獲涉嫌毒品危害防制條例毒品初步鑑定報告單在
    卷可考。」、應適用之法條應補充：「被告持有第一、二級
    毒品海洛因、安非他命係供施用，其持有之低度行為均為施
    用之高度行為所吸收，不另論罪。包裝上開第一級毒品海洛
    因之包裝袋5只及注射針筒1支，係供其施用第一級毒品海洛
    因所用之物；包裝上開第二級毒品安非他命之包裝袋1只及
    吸食器2組，係供其施用第二級毒品安非他命所用之物，均
    為被告所有，應依刑法第38條第1項第2款之規定宣告沒收。
    」外，餘犯罪事實、證據及應適用之法條均引用如附件檢察
    官起訴書之記載。
二、據上論斷，應依刑事訴訟法第273條之1第1項、第284條之1
    、第299條第1項前段、第310條之2、第454條第2項，毒品危
    害防制條例第10條第1項、第2項、第23條第2項、第18條第1
    項前段，刑法第11條、第56條、第51條第5款、第38條第1項
    第2款，判決如主文。
本案經檢察官甲○○到庭執行職務。
中    華    民    國    95    年    2    月    17   日
                  刑事第三庭法  官    何怡穎
以上正本證明與原本無異。
對於本件判決如有不服，應於收受送達後10日內，向本院提出上
訴書狀，上訴於臺灣高等法院，並按他造當事人之人數附具繕本
。
中    華    民    國    95    年    2    月    17   日
                            書記官    李繼業
附錄本案論罪科刑法條：
毒品危害防制條例第10條
施用第一級毒品者，處 6 月以上 5 年以下有期徒刑。
施用第二級毒品者，處 3 年以下有期徒刑。
附件：
臺灣基隆地方法院檢察署檢察官起訴書
                                    94年度毒偵字第2216號
    被  告  乙○○  男  25歲（民國○○年○月○○日生）
                    住基隆市○○區○○街220巷15號5樓之2
                     居基隆市○○區○○街103巷55弄54號2樓
                     （現在臺灣基隆監獄執行中）
                    國民身分證統一編號：Ｚ000000000號
上列被告因違反毒品危害防制條例案件，業經偵查終結，認應提
起公訴，茲敘述犯罪事實及證據並所犯法條如下：
         犯罪事實
一、乙○○前因2 次施用毒品案件，經觀察、勒戒後，均認無繼
     續施用毒品之傾向，由臺灣基隆地方法院於民國88年3 月15
     日，以87年度簡上字第33號為免刑判決，及本署檢察官於94
     年5月11日，以94年度毒偵字第220、871、1062 號為不起訴
     處分確定。詎其於5 年內，又基於施用第一級毒品之概括犯
     意，自94年6月初某日起，至同年8月14日18時許止，在基隆
     市○○區○○街103巷55弄54號2樓，以注射方式，連續非法
     施用第一級毒品海洛因多次。另於94年8 月13日、14日某時
     ，在上址居處，以將安非他命放入吸食器內用火燒烤吸其煙
     霧方式，連續非法施用第二級毒品甲基安非他命共2 次。嗣
     因另案通緝中，於94年8 月14日21時許，在基隆市○○區○
     ○街103巷55弄54號2樓為警逮捕查獲，並當場扣得海洛因5
     包（淨重0.99公克）、安非他命1包（毛重2.9公克）、吸食
     器2組、注射針筒1支。
二、案經基隆市警察局第二分局報告偵辦。
         證據並所犯法條
一、上揭犯罪事實業據被告乙○○坦承不諱，且其為警所採尿液
     經送臺灣尖端先進生技醫藥股份有限公司檢驗，結果呈毒品
     甲基安非他命之陽性反應，有該公司出具之濫用藥物檢驗報
     告1紙附卷可稽。並有海洛因5包（淨重0.99公克）、安非他
     命1包（毛重2.9公克）、吸食器2組、注射針筒1支扣案可佐
     。復有免刑判決書、不起訴處分書及刑案資料查註紀錄表附
     卷足參。事證明確，被告犯行堪予認定。
二、核被告所為係犯毒品危害防制條例第10條第1、2項之施用第
     一、二級毒品罪嫌。被告先後多次施用第一、二級毒品之行
     為，時間緊接，且犯罪構成要件相同，顯皆係基於概括犯意
     反復為之，應均依連續犯論以1 罪並加重其刑。被告所犯前
     開2 罪，犯意各別，罪名互殊，請分論併罰。扣案毒品海洛
     因5包（淨重0.99公克）、安非他命1 包（毛重2.9公克）係
     違禁物，請依同條例第18條第1 項前段規定宣告沒收並諭知
     銷燬；吸食器2組、注射針筒1支係被告供施用毒品之器具，
     並據被告供明在卷，請依法宣告沒收其刑。
三、依毒品危害防制條例第23條第2 項、刑事訴訟法第251 條第
     1 項提起公訴。
     此  致
臺灣基隆地方法院
中    華    民    國    94    年    12    月    28    日
                           檢  察  官  丙  ○  ○
本件正本證明與原本無異
中    華    民    國    95    年    1     月    4     日
                           書  記  官  王  建  龍
附錄所犯法條︰
毒品危害防制條例第10條第1、2項
     施用第一級毒品者，處 6 月以上 5 年以下有期徒刑。
     施用第二級毒品者，處 3 年以下有期徒刑。


司法院資訊處製作；財團法人民間司法改革基金會備份。
